【裁判字號】    99,交易,19
【裁判日期】    990531
【裁判案由】    公共危險等
【裁判全文】
臺灣臺東地方法院刑事判決              99年度交易字第19號
公  訴  人  臺灣臺東地方法院檢察署檢察官
被      告  甲○○原名呂溪返.
上列被告因公共危險等案件，經檢察官提起公訴（99年度偵字第
550號），本院判決如下：
    主  文
甲○○犯不能安全駕駛動力交通工具罪，處有期徒刑貳月，如易
科罰金，以新臺幣壹仟元折算壹日。
另被訴過失傷害部分公訴不受理。
    犯罪事實
一、甲○○（改名前為呂溪返，民國99年1月19日更名）於99 年
    1月27日18時至21時之間，在臺東縣臺東市○○街52巷29號
    （起訴書誤載為臺東縣臺東市○○路○段33號）居所飲用啤
    酒2 瓶及高粱酒半瓶，飲畢，已處於不能安全駕駛狀態，竟
    然不顧其他人車之安全，因應朋友呼召即刻騎乘向友人曹朝
    宗借得之車牌GN2-127號機車，先是沿著台11線由北往南方
    向行駛，至臺東市○○○○道右轉後，沿著馬亨亨大道由東
    往西方向行駛，當時明知馬亨亨大道最靠右側之車道係專供
    腳踏車行駛，其他車輛不准在內行駛，此事應注意、能注意
    ，又無不能注意情事，竟一路行駛在腳踏車專用道內，以致
    車行至該路與青島街497號前方時，適有丙○○騎乘腳踏車
    在該腳踏車專用道用正常行駛，甲○○因酒精影響其意識及
    控制能力正常作用，閃煞不及，直接撞擊丙○○騎乘之腳踏
    車倒地，使丙○○受有左右兩側橈骨骨折、左手肘脫臼、右
    側髕骨骨折、右腳跟撕裂及頭部外傷等傷害（此部分已撤回
    告訴，另為不受理判決），甲○○自己亦掛彩送醫。警方據
    報趕到調查，因聞獲甲○○身上酒味濃厚，疑其涉嫌酒後駕
    車，遂請財團法人台東基督教醫院（起訴書誤載為馬偕醫院
    臺東分院）對其抽血檢驗酒精濃度，驗出血中含有酒精成分
    濃度高達每分升163毫克（mg/dl），換算成呼氣之酒精濃度
    高達每公升0.81毫克（mg/l）。
二、案經臺東縣警察局臺東分局報請臺灣臺東地方法院檢察署檢
    察官偵查起訴。
    理  由
壹、程序事項
一、本件被告所犯不能安全駕駛動力交通工具罪部分，非為死刑
    、無期徒刑、最輕本刑為3年以上有期徒刑之罪或高等法院
    管轄第一審案件，其於準備程序進行中，先就被訴事實為有
    罪之陳述，經法官告知其簡式審判程序之旨，並聽取公訴人
    、被告之意見後，本院爰依刑事訴訟法第273條之1第1項之
    規定，裁定由受命法官獨任以簡式審判程序進行審理。
二、本案被告所犯刑法第284條第1項（前段）過失傷害罪嫌，係
    刑事訴訟法第376條第1款所列之罪，依同法第284條之1規定
    ，第一審得由法官獨任進行審判程序，合先敘明。
貳、有罪（公共危險）部分：
一、上開犯罪事實業據被告甲○○於本院審理中坦承上情不諱，
    且有下列證據足以證明其犯行：
(一)、被告甲○○先後於警詢、偵查之自白（警卷第1至4頁、偵卷
    第11至12頁）。
(二)、證人即被害人丙○○於警詢及偵查中之證言（警卷第5至7頁
    、偵卷第12頁）。
(三)、證人曹朝宗之證言（將上開機車借予被告等情，警卷第8至9
    頁）。
(四)、道路交通事故現場圖、調查報告表（警卷第10至13頁）。
(五)、肇事現場及受傷照片16幀（警卷第14至21頁）。
(六)、酒精測定紀錄表及財團法人台東基督教醫院檢驗報告（警卷
    25頁）。
(七)、被害人丙○○受傷之馬偕紀念醫院臺東分院診斷證明書（警
    卷第26頁）。
(八)、被告受傷之財團法人台東基督教醫院診斷證明書（警卷第27
    頁）。
(九)、臺東縣警察局舉發違反道路交通管理事件通知單影本1紙（
    警卷第28頁）。
二、按刑法第185條之3規定所謂「不能安全駕駛」，係抽象危險
    犯，並不以發生具體危險為必要，對於呼氣酒精濃度已達每
    公升0.55亳克以上，肇事率為一般正常人之10倍，認為已達
    不能安全駕車之標準，此業經法務部88年5月18日以法88 檢
    字第001669號函公告週知，應為絕對不能安全駕駛動力交通
    工具；且就醫學文獻所知，酒精對人體造成之影響，於呼氣
    時酒精濃度達每公升0.25亳克即會輕度中毒，造成輕度協調
    功能降低，呼氣酒精濃度達每公升0.5亳克時，屬輕至中度
    中毒症狀，出現反應較慢、感覺減低、影響駕駛之狀況；呼
    氣酒精濃度達每公升0.5毫克時，會有反應較慢、感覺降低
    及影響駕駛之情形；呼氣酒精濃度達每公升0.75毫克時，將
    造成思考、個性及行為改變；呼氣酒精濃度達每公升1.0 毫
    克時，將造成步態不穩、噁心嘔吐及精神混惑不清晰，此有
    行政院國軍退除役官兵輔導委員會臺北榮民總醫院88年8 月
    5日（88）北總內字第26868號函可據。本件被告服用酒類後
    駕車，經財團法人台東基督教醫院測得其血液酒精濃度值為
    163mg/dl（換算呼氣之酒精濃度值為0.81mg/dl），因酒後
    其反應、思考及感覺均已失控，以致於發生車禍，足認被告
    當時確已達不能安全駕駛動力交通工具之程度。從而，被告
    之自白與事實相符，應可採信。本案事證明確，被告犯行堪
    可認定，應依法論科。
三、核被告甲○○所為，係犯刑法第185條之3服用酒類不能安全
    駕駛動力交通工具而駕駛罪。爰審酌被告明知飲用酒類後，
    人體內之酒精成分對人之意識與控制能力俱有不良影響，酒
    後駕車對於一般往來之公眾及駕駛人自身皆具有高度危險性
    ，其既漠視自身安危，尤罔顧公眾安全，而於飲用酒類後，
    仍兀自騎乘機車行駛在供公眾往來通行之臺東縣境內道路上
    ，嗣因不勝酒力，而發生交通事故造成自傷及被害人丙○○
    受傷，旋經送醫救治，由醫院人員抽血檢驗其體內酒精濃度
    ，測得其血液中酒精濃度值高達每公合163毫克，換算為吐
    氣所含酒精濃度值達每公升0.81毫克，足見被告於肇事時，
    業已處於不能安全駕駛動力交通工具之狀態，嚴重危害道路
    交通安全，行為甚屬不該，惟念及被告未有公共危險前科紀
    錄，此有臺灣高等法院被告前案紀錄表附卷可憑，且犯後坦
    承犯行，並與被害人達成和解，態度良好，兼衡酌其犯罪之
    情節與自身因此所受之傷害、年紀不小、智識程度、生活與
    經濟狀況並不充裕及檢察官求處有期徒刑2月尚屬允當等一
    切情狀，量處如主文所示之刑，併諭知易科罰金之折算標準
    。
、不受理判決（過失傷害）部分：
一、公訴意旨略以：詳見上開關於過失傷害之事實，因認被告此
    部分涉犯刑法第284條第1項（前段）之過失傷害罪嫌等語。
二、按告訴乃論之罪，告訴人於第一審辯論終結前得撤回其告訴
    ，又告訴經撤回者，應諭知不受理之判決；不受理判決得不
    經言詞辯論為之，刑事訴訟法第238條第1項、第303條第3款
    、第307條分別定有明文。
三、查本件告訴人丙○○告訴被告過失傷害案件，公訴意旨認係
    觸犯刑法第284條第1項（前段）過失傷害罪嫌，依同法第
    287條規定，須告訴乃論。茲因被告與告訴人已經達成和解
    ，告訴人業於99年5月17日向本院撤回告訴，有本院99年5月
    17日調解程序筆錄及刑事撤回告訴狀各1份在卷可稽，揆諸
    首揭說明，本件爰不經言詞辯論，逕諭知不受理之判決。
據上論斷，應依刑事訴訟法第273條之1第1項、第284條之1、第
299條第1項前段、第303條第3款、第307條，刑法第185條之3、
第41條第1項前段，刑法施行法第1條之1，判決如主文。
本案經檢察官乙○○到庭執行職務
中    華    民    國    99    年    5     月    31    日
                    交通法庭  法  官  李水源
以上正本證明與原本無異。
如不服本判決應於收受送達後10日內向本院提出上訴書狀，並應
敘述具體理由；其未敘述上訴理由者，應於上訴期間屆滿後20日
內向本院補提理由書（均須按他造當事人之人數附繕本）。「切
勿逕送上級法院」。告訴人或被害人對於本判決如有不服，請書
具不服之理由狀，請求檢察官上訴者，其上訴期間之計算係以檢
察官收受判決正本之日期為準。
                              書記官  潘正苓
中    華    民    國    99    年    5     月    31    日
附錄本案論罪科刑法條全文：
中華民國刑法第185條之3
服用毒品、麻醉藥品、酒類或其他相類之物，不能安全駕駛動力
交通工具而駕駛者，處一年以下有期徒刑、拘役或科或併科十五
萬元以下罰金。

司法院資訊處製作；財團法人民間司法改革基金會備份。
